【裁判字號】    98,交聲,66
【裁判日期】    980714
【裁判案由】    違反道路交通管理處罰條例聲明異議
【裁判全文】
臺灣桃園地方法院刑事交通事件裁定      98年度交聲字第66號
原處分機關  交通部公路總局新竹區監理所
異  議  人  甲○○
                      號6樓
上列異議人因違反道路交通管理處罰條例案件，不服原處分機關
交通部公路總局新竹區監理所新竹區監理站中華民國98年1 月10
日壢監裁字第裁53-C00000000號及第裁53-C00000000號裁決，向
本院聲明異議，本院裁定如下：
     主  文
異議均駁回。
     理  由
一、原處分意旨略以：異議人即受處分人甲○○於民國97年11月
    6 日下午3 時35分許，駕駛車牌號碼為218-GG號營業遊覽大
    客車，行經臺二線老農夫路口時，因駕車行經有燈光號誌管
    制之交岔路口闖紅燈及拒絕停車接受稽查而逃逸等違規行為
    ，為臺北縣政府警察局淡水分局警員當場舉發並填掣北縣警
    交字第C00000000 及C00000000 號違反道路交通管理事件通
    知單，嗣經原處分機關認異議人確有上開違規行為，乃於98
    年1 月10日以壢監裁字第裁53-C00000000號及第裁53-C0000
    000 號違反道路交通管理事件裁決書，依道路交通管理處條
    例第60條第1 項、53條第1 項、第63條第1 項、道路交通管
    理事件統一裁罰基準及處理細則第43條、第44條、第67 條
    規定，裁處異議人罰鍰新臺幣（下同）共6,600 元，並記違
    規點數4 點。
二、異議人聲明異議意旨略以：異議人確有於97年11月6 日下午
    3 時30分許，駕駛車牌號碼為218-GG號營業遊覽大客車，行
    經臺二線老農夫路口，當時左轉彎時，因陽光照射，是無法
    確定穿越該路口時，燈號是否為紅燈，其確有見警方在路旁
    比手勢，但以為警員示意其往前行，乃繼續向前行駛等語。
三、按汽車駕駛人，行經有燈光號誌管制之交岔路口闖紅燈者，
    處1,800 元以上5,400 元以下罰鍰；汽車駕駛人，駕駛汽車
    有違反本條例之行為，經交通勤務警察或依法令執行交通稽
    查任務人員制止時，不聽制止或拒絕停車接受稽查而逃逸者
    ，除按各該條規定處罰外，處3,000 元以上6,000 元以下罰
    鍰，道路交通管理處罰條例第53條第1 項、第60條第1 項分
    別定有明文。又汽車駕駛人有第53條、第60條第1 項情形者
    ，各記違規點數3 點、1 點，道路交通管理處罰條例第63條
    第1 項第3 款、第1 款亦有明定。
四、經查：
  (一)異議人確有於97年11月6 日下午3 時35分許，駕駛車牌號碼
    為218-GG之營業遊覽大客車，行經台二線老農夫口乙節，業
    據異議人陳述在卷，而異議人於行經該路口時，其行向號誌
    為紅燈，然其仍逕行穿越等情，業據證人即臺北縣政府警察
    局淡水分局警員丙○○於本院98年5 月4 日調查時證稱：97
    年11月6 日下午2 時至4 時許，伊在淡金路上執行取締勤務
    ，伊所站位置較高，故可明確見異議人行車方向的號為紅燈
    ，異議人沒有停下來的意思，直接闖紅燈過來等語明確，足
    徵本件員警丙○○確係親眼目睹異議人有駕車闖越紅燈之舉
    甚明。至異議人於聲明異議狀上聲請本院傳喚證人即當時亦
    在該車上之乙○○以證其未闖紅燈乙節，然證人乙○○於本
    院調查時，就異議人是否闖越紅燈乙節，證稱：「（問：異
    議人是否有闖紅燈？）答：當時我並沒有注意到交通號誌」
    等語，是證人乙○○之證言自難為有利被告之認定。
  (二)再異議人於闖越紅燈後，經警方吹哨攔停，然異議人竟未停
    車接受稽查而逃逸乙節，亦據證人丙○○於本院調查時證稱
    ：伊見異議人闖越紅燈，即用指揮棒指揮異議人靠邊停車，
    且有吹哨，但異議人沒有停車，伊就上警車追異議人，且有
    鳴警笛，並用車內麥克風通知異議人停車，但異議人完全沒
    有停車，所以警車是開到異議人旁邊要他停下來，異議人才
    停車等語明確，而證人乙○○於本院調查時，亦證稱：在轉
    過來後確實有看到警察在比往前揮的手勢，但是伊不確定該
    手勢是要伊往前走或靠邊，伊就繼續往前走，過沒多久警察
    就追過來等語明確，是足徵警員確有攔停異議人所駕之遊覽
    車之舉，雖證人乙○○稱無法確定警方手勢之意，然異議人
    行經該路口處，交通號誌並未故障且亦未有何交通事故致阻
    礙該處交通，實無須警方在該處指揮交通，復佐以異議人前
    有闖越紅燈之舉，異議人對警方係攔停其所駕遊覽車乙節，
    當知之甚詳，且參以證人丙○○係執行交通勤務之員警，之
    前與異議人素不相識，並無仇怨，僅因執行勤務，而偶然舉
    發本件違規而已，並無憑空捏造違規事實，藉此誣攀異議人
    之必要，綜上，足認證人丙○○前開所述屬實，可以採信。
  (三)綜上所述，本件事證明確，異議人之違規行為堪以認定。
五、是異議人確有上開闖紅燈之違規，且拒絕停車接受稽查而逃
    逸之事實，原處分機關依道路交通管理處罰條例第60條第1
    項、53條第1 項、第63條第1 項之規定，並參酌違反道路交
    通管理事件統一裁罰標準表，裁處異議人罰鍰共6,600 元，
    並記違規點數4 點，經核即無不合。異議人向本院聲明異議
    ，為無理由，應予駁回，爰裁定如主文。
六、據上論斷，應依道路交通案件處理辦法第19條，裁定如主文
    。
中    華    民    國    98    年    7     月    14    日
             臺灣桃園地方法院交通法庭
                法  官  柯姿佐
以上正本證明與原本無異。
如不服本裁定，應於裁定送達後5 日內向本院提出抗告狀。
                書記官  王明玉
中    華    民    國    98    年    7     月    15    日


司法院資訊處製作；財團法人民間司法改革基金會備份。
